【裁判字號】    98,交上易,367
【裁判日期】    980722
【裁判案由】    過失致死
【裁判全文】
臺灣高等法院臺南分院刑事判決       98年度交上易字第367號
上  訴  人  臺灣臺南地方法院檢察署檢察官
上  訴  人
即  被  告  乙○○
上列上訴人因被告過失致人於死案件，不服臺灣臺南地方法院98
年度交易字第29號中華民國98年4月3日第一審判決（起訴案號：
臺灣臺南地方法院檢察署98年度調偵字第50號），提起上訴，本
院判決如下：
    主  文
上訴駁回。
    事    實
一、乙○○於民國97年7月22日7時30分許，駕駛車號RW6-167號
    機車，沿臺南市○○路○段外側快車道東向西行駛，途經該
    路段與大興街233巷之交岔路口時，本應於汽車行駛時，注
    意車前狀況，並隨時採取必要之安全措施，且應注意行車速
    度不得超過50公里，又汽車行經行人穿越道，遇行人穿越時
    ，無論有無交通警察指揮、號誌指示，應暫停讓行人先行通
    過，而依當時日間、天晴、路面乾燥無缺陷、無障礙物，亦
    無不能注意之情事，竟疏於注意及此，而以逾50公里之速度
    駕車前進，適有許謝嬌徒步南向北行走行人穿越道穿越該處
    馬路，乙○○因而避煞不及，致撞及許謝嬌，造成許謝嬌倒
    地並受有頭部撞挫傷之傷害，經送醫後仍因顱內出血不治死
    亡。乙○○肇事後，在未有偵查犯罪職務之機關或公務員發
    覺其為犯罪人前，即向至醫院處理本件道路交通事故，尚不
    知肇事者為何人之臺南市警察局交通警察隊車禍處理小組警
    員供承其肇事犯罪，自首並接受裁判。
二、案經臺灣臺南地方法院檢察署檢察官據報相驗後自動檢舉偵
    辦。
    理    由
一、訊據被告乙○○對於上揭事實坦承不諱，核與告訴人甲○○
    指訴情節相符，並有臺南市○○○道路交通事故現場圖1紙
    、道路交通事故調查報告表(一)、(二)1份、現場蒐證照片15幀
    附卷可稽（參見相驗卷第21-23頁、第12至19頁）。又被害
    人許謝嬌因本件車禍受有頭部撞挫傷之傷害，經送醫急救後
    ，仍因顱內出血不治死亡之事實，亦有奇美醫院診斷證明書
    1紙在卷可稽（參見相驗卷第24頁），並經臺灣臺南地方法
    院檢察署檢察官督同法醫師相驗屬實，有相驗筆錄、相驗屍
    體證明書、檢驗報告書及相驗照片12幀附卷可憑（參見相驗
    卷第34、55、45-52、39-44頁）。是被告乙○○於上揭時、
    地騎乘機車撞及徒步行走行人穿越道之被害人發生車禍，以
    及被害人許謝嬌因而受有上揭傷害，經送醫急救後仍傷重不
    治死亡之事實，堪以認定。
二、按行車速度，依速限標誌或標線之規定，無速限標誌或標線
    者，行車時速不得超過50公里；汽車行駛時，駕駛人應注意
    車前狀況，並隨時採取必要之安全措施；汽車行經行人穿越
    道，遇有行人穿越時，無論有無交通指揮人員指揮或號誌指
    示，均應暫停讓行人先行通過。道路交通安全規則第93條第
    1項第1款前段、第94條第3項、第103條第2款，分別定有明
    文。被告乙○○為汽車駕駛人，自應注意及此。又本件事故
    發生當時天候晴、日間有自然光線、路面乾燥、無缺陷、無
    障礙物、視距屬良好、該路段無劃設分向設施、速限為50公
    里，有上揭道路交通事故調查報告表(一)1份及道路交通事故
    現場蒐證照片15幀在卷可參，是被告乙○○客觀上並無不能
    注意之情事。然被告乙○○於上揭時、地騎乘機車疏未注意
    上揭交通安全規則，撞及徒步行走於行人穿越道之被害人許
    謝嬌發生車禍致被害人許謝嬌傷重不治死亡，被告乙○○於
    本件車禍之發生，顯有過失。本件事證明確，被告乙○○過
    失致人於死犯行，洵堪認定。
三、核被告乙○○所為，係犯刑法第276條第1項之過失致人於死
    罪。又被告乙○○騎乘機車行近行人穿越道前，未注意車前
    設有行人穿越道，且有行人穿越之車前狀況，未減速慢行及
    暫停讓行人先行通過，因而致人死亡，依法應負刑事責任，
    應依道路交通管理處罰條例第86條第1項規定，就其所犯過
    失致人於死罪加重其刑。被告乙○○於肇事後，在未有偵查
    犯罪職務之機關或公務員發覺其為犯罪人前，即向至醫院處
    理本件道路交通事故，尚不知肇事者為何人之臺南市警察局
    交通警察隊車禍處理小組警員供承其肇事犯罪，自首並接受
    裁判等情，有臺南市○○○道路交通事故肇事人自首情形紀
    錄表1紙在卷可稽（見相驗卷第27頁），爰依刑法第62條前
    段之規定，就其所犯過失致人於死罪減輕其刑。被告乙○○
    同時具有加重減輕事由，應依刑法第71條第1項之規定，先
    加後減其刑。
四、原審以被告乙○○犯過失致人於死罪事證明確，因予論科，
    並審酌被告乙○○無刑案前科紀錄，有臺灣臺南地方法院檢
    察署刑案資料查註紀錄表及臺灣高等法院被告前案紀錄表各
    1份在卷可按，堪認其品性尚佳，並審酌其生活狀況、高職
    畢業之智識程度，及因過失致被害人許謝嬌死亡，造成被害
    人生命喪失而無從彌補之情事，以及迄未能與被害人家屬達
    成和解賠償損害，暨犯罪後坦承犯行之態度等一切情狀，量
    處被告乙○○有期徒刑7月。按量刑之輕重，係屬事實審法
    院得依職權自由裁量之事項，苟於量刑時，已依行為人之責
    任為基礎，並斟酌刑法第57條各款所列情狀，而未逾越法定
    範圍，又未濫用其職權，即不得遽指為違法。本院經核，原
    判決其認事用法並無違誤，量刑亦屬妥適，核無不適用法則
    或適用法則不當之違法情形。從而，被告上訴意旨指摘原判
    決量刑過重及檢察官循告訴人甲○○請求上訴意旨指摘屬原
    判決量刑太輕，為無理由，均應駁回。至被告上訴意旨另請
    求予以緩刑宣告云云，惟本院衡以被告乙○○本件迄未與被
    害人家屬即告訴人甲○○達成和解，且告訴人甲○○於本院
    審理時，仍表示若被告未與其和解，其不願意原諒被告之意
    ，是基於公平、比例原則，本院認為本件不宜宣告緩刑，併
    為敘明。
五、據上論結，應依刑事訴訟法第368條，判決如主文。
本案經檢察官謝錫和到庭執行職務。
中    華    民    國    98    年    7    月     22    日
                  刑事第二庭    審判長法  官  葉居正
                                      法  官  吳勇輝
                                      法  官  郭千黛
以上正本證明與原本無異。
不得上訴。
                                      書記官  尤乃玉
中    華    民    國    98    年    7     月    23    日
附錄本案判決論罪科刑法條：
中華民國刑法第276條第1項
因過失致人於死者，處2年以下有期徒刑、拘役或2千元以下罰金
。


司法院資訊處製作；財團法人民間司法改革基金會備份。
